臺灣高等法院刑事裁定
111年度抗字第1845號
抗  告  人
即受 刑 人  王彥翔



上列抗告人即受刑人因聲請定其應執行刑案件，不服臺灣士林地
方法院中華民國111年10月31日裁定（111年度聲字第1132號），
提起抗告，本院裁定如下：
    主  文
抗告駁回。                                              
    理  由
一、原裁定意旨略以：抗告人即受刑人王彥翔（下稱抗告人）所
    犯如附表編號1至12之罪，前經如附表編號1至12所示地院分
    別判決確定，且各罪犯罪時間均在首先判決確定日即民國10
    9年7月20日之前（按即附表編號3）；另附表編號1至2、3至
    6、7至11所示之罪，各經附表備註欄所示之定刑，而抗告人
    所犯如附表所示各罪之宣告刑，既應予合併處罰，先前所定
    之應執行刑當然失效，於本件定應執行刑時，自應以各罪宣
    告刑為基礎，不得逾越法定刑度範圍之外部界限，亦受「不
    得比前定之應執行刑加計其餘各罪宣告刑後為重」之內部界
    限拘束，另參酌法律規定裁定其應執行刑不得逾有期徒刑30
    年，並本於罪責相當性之要求，在刑罰內、外部界限範圍內
    ，審酌抗告人所犯各罪之犯罪類型、動機、侵害法益、行為
    次數，以及抗告人對於本件定應執行刑之意見，復就抗告人
    所犯之各罪整體評價其應受非難及矯治之程度，並兼衡刑罰
    經濟與公平、比例等原則，爰依刑事訴訟法第477條第1項、
    刑法第53條、51條第5款，第41條第1項前段、第8項之規定
    ，裁定抗告人應執行有期徒刑3年6月，如易科罰金，以新臺
    幣（下同）1千元折算1日。
二、抗告意旨略以：抗告人所為雖漠視法規存在，然抗告人整體
    犯罪型態、犯罪之動機及目的、對社會產生之衝擊及危害，
    均遠低於各類刑案，原裁定所定之刑度何故卻重於各類對社
    會危害甚重之刑案？依刑罰公平原則而言，原裁定顯然失衡
    ，對抗告人之權益難認無影響；臺灣臺中地方法院110年度
    聲字第2877號裁定應執行刑有期徒刑1年2月，然抗告人已繳
    納8個月罰金，剩6個月；法院雖就不同案件，各有各自裁量
    權，然相類似之案件，應為相同處理之平等原則，於本件應
    有其適用，怎能在同樣定執行刑之案件獨厚重罪且兩相比較
    其結果，酌減之比例天壤之別？比例原則乃預防重罪或輕罪
    發生，預防重罪施以重刑，預防微罪科處輕刑，方合於比例
    原則及公平正義原則，請給予改過自新機會，抗告人育有一
    子（1歲半）且家中經濟都落在抗告人身上，懇請給予一合
    理、公平裁定，再重新從輕定應執行刑。
三、按裁判確定前犯數罪者，併合處罰之；又數罪併罰，有二裁
    判以上者，依刑法第51條之規定，定其應執行之刑，同法第
    50條第1項前段、第53條分別定有明文。次按法律上屬於自
    由裁量之事項，有其外部性界限及內部性界限，並非概無拘
    束。依據法律之具體規定，法院應在其範圍選擇為適當之裁
    判者，為外部性界限；而法院為裁判時，應考量法律之目的
    ，及法律秩序之理念所在者，為內部性界限。法院為裁判時
    ，二者均不得有所踰越。在數罪併罰，有二裁判以上，定其
    應執行之刑時，固屬於法院自由裁量之事項，然仍應受前揭
    外部性界限及內部性界限之拘束（最高法院94年度台非字第
    233號判決意旨參照）。而刑事訴訟法第370條第2項規定：
    「前項所稱刑，指宣告刑及數罪併罰所定應執行之刑。」已
    針對第二審上訴案件之定應執行之刑，明定有不利益變更禁
    止原則之適用，而分屬不同案件之數罪併罰，倘一裁判宣告
    數罪之刑，曾經定其執行刑，再與其他裁判宣告之刑定其執
    行刑時，在法理上亦應同受此原則之拘束，亦即另定之執行
    刑，其裁量所定之刑期，不得較重於前定之執行刑加計後裁
    判宣告之刑之總和。至受刑人犯應併合處罰之數罪，經法院
    以判決或裁定定其數罪之應執行刑確定者，該數罪是否執行
    完畢，均係以所定之應執行刑全部執行完畢為斷，其在定應
    執行刑之前已先執行之有期徒刑之罪，因嗣後與他罪合併定
    應執行刑，而由檢察官換發執行指揮書執行應執行刑者，其
    前已執行之有期徒刑部分，僅應予扣除，不能認為已執行完
    畢，非謂即不符數罪併罰要件。
四、經查，抗告人犯詐欺取財罪（共7罪）、竊盜罪（1罪）、過
    失傷害罪（1罪）、侵占罪（共2罪）及行使偽造私文書罪（
    1罪），分別經原審法院、臺灣臺南地方法院、臺灣臺中地
    方法院及臺灣新竹地方法院判處如附表編號1至12所示之刑
    ，均經確定在案，此有上開各判決、本院被告前案紀錄表存
    卷可佐。茲檢察官向最後事實審之原審法院（附表編號1、2
    ）聲請定其應執行之刑，因附表編號1、2、4至12所示之罪
    均為抗告人於附表編號3裁判確定前所犯之罪，依同法第53
    條之規定，本件原審自得依檢察官之聲請就上開各罪刑合併
    定其應執行之刑，是原審就此部分定刑之法定要件審核，均
    無任何違誤。
五、針對原審所定應執行有期徒刑「3年6月」，確在附表編號1
    至12之有期徒刑總和「4年9月」（即外部性界限）之範圍內
    ，且未逾越前定之執行刑（7月、1年2月、1年6月）加計其
    他裁判宣告之刑（6月）之總和「3年9月」（即內部性界限
    ），原審並已審酌各罪之犯罪類型、動機、侵害法益、行為
    次數等各項因素，另參酌先前附表編號1至2、3至6、7至11
    所示之罪曾分別為定刑之寬減程度、抗告人對於本件定刑刑
    度之意見（認為定有期徒刑4年為當），再給予定刑上之寬
    減（再減3月），均已合於抗告狀所提意旨，且本案抗告人
    係犯數次詐欺取財罪，又犯罪名、罪質不同之犯罪（竊盜罪
    、過失傷害罪、侵占罪、行使偽造私文書罪），其犯罪日期
    ，從107年11月間起，至108年年中數月，再至109年2月間，
    並非一段時間密集犯罪不間斷，而有責任重複程度較高的從
    輕考量因素，自無從如同抗告意旨所提之他案，係就罪名、
    罪質為相同或類似、行為時間接近者，依責任遞減原則，於
    定刑時給予較多之寬減，且各案情節不同，並無相互拘束之
    效力，無從單純比附援引他案定刑結果，而謂原裁定之定刑
    不當，則抗告人逕以案情各有不同之他案作為本案定刑過重
    之依據，自非可採。又附表編號3、5所示已易科罰金執行完
    畢之罪（合計8月），既與附表其餘之罪合於數罪併罰之要
    件，則原審為本件定刑時，自仍應一併定其應執行之刑，就
    該已執行完畢之部分，僅係日後檢察官於換發執行指揮書時
    ，應予扣除而已，並非不予加計該部分之刑度。是以，經核
    原審上開定應執行刑之裁量權行使，並未逾越法律授予裁量
    權之目的，復無顯然濫用裁量權而違反公平原則之情形，亦
    未違反前述外部性及內部性界限，抗告人指摘原裁定不當，
    並以其育有幼子、肩負家中經濟等為由，請求再予從輕定刑
    ，並非可採。
六、綜上所述，原裁定就抗告人所犯附表所示各罪定應執行有期
    徒刑3年6月，已有所減輕，亦無定刑過重或違背比例原則等
    情形，經核於法並無違誤或不當。抗告意旨猶執前詞，指摘
    原裁定不當，為無理由，應予駁回。　　
據上論斷，應依刑事訴訟法第412條，裁定如主文。
中　　華　　民　　國　　111 　年　　11　　月　　30　　日
                  　刑事第八庭　審判長法　官　陳世宗
                                      法　官　林呈樵
                                      法　官　吳勇毅
以上正本證明與原本無異。
如不服本裁定，應於收受送達後五日內向本院提出再抗告狀。
                                      書記官  許家慧
中　　華　　民　　國　　111 　年　　11　　月　　30　　日
附表：
編號  1 2 3 罪名  詐欺取財罪  竊盜罪 宣告刑  有期徒刑6月 有期徒刑3月 有期徒刑5月 犯罪日期  109/02/10 109/02/21 107/11/24 偵查（自訴）機關年度案號  士林地檢109年度偵字第7607號等  臺南地檢109年度偵緝字第382號等 最後事實審 法院 士林地院 士林地院 臺南地院  案號 110年度易緝字第16號 110年度易緝字第16號 109年度簡字第1814號  判決日期 111/04/08 111/04/08 109/06/08 確定判決 法院 士林地院 士林地院 臺南地院  案號 110年度易緝字第16號 110年度易緝字第16號 109年度簡字第1814號  判決確定日期 111/05/10 111/05/10 109/07/20 是否為得易科罰金之案件  是 是 是 備註  士林地檢111年度執字第2035號  臺南地檢109年度執字第5585號（已執畢）   編號1、2前經士林地院以110年度易緝字第16號判決應執行有期徒刑7月  編號3至6前經臺中地院以110年度聲字第2877號裁定應執行有期徒刑1年2月 

編號  4 5 6 罪名  過失傷害罪 侵占罪 行使偽造私文書罪 宣告刑  有期徒刑5月 有期徒刑3月 有期徒刑5月 犯罪日期  108/09/27 108/05/31 109/01/17 偵查（自訴）機關年度案號  臺南地檢109年度偵緝字第382號等 臺南地檢108年度偵緝字第948號等 臺中地檢110年度偵緝字第198號等 最後事實審 法院 臺南地院 臺南地院 臺中地院  案號 109年度簡字第1814號 109年度簡字第1505號 110年度中簡字第809號  判決日期 109/06/08 109/06/19 110/04/15 確定判決 法院 臺南地院 臺南地院 臺中地院  案號 109年度簡字第1814號 109年度簡字第1505號 110年度中簡字第809號  判決確定日期 110/03/24 109/08/03 110/05/28 是否為得易科罰金之案件  是 是 是 備註  臺南地檢110年度執字第2655號 臺南地檢108年度執字第6443號（已執畢） 臺中地檢110年度執字第8510號   編號3至6前經臺中地院以110年度聲字第2877號裁定應執行有期徒刑1年2月   

編號  7 8 9 罪名  詐欺取財罪   宣告刑  有期徒刑4月 有期徒刑5月 有期徒刑5月 犯罪日期  108/05/04 108/05/06 108/05/11 偵查（自訴）機關年度案號  臺南地檢109年度偵緝字第388號等   最後事實審 法院 臺南地院 臺南地院 臺南地院  案號 110年度易緝字第19、20號 110年度易緝字第19、20號 110年度易緝字第19、20號  判決日期 110/08/19 110/08/19 110/08/19 確定判決 法院 臺南地院 臺南地院 臺南地院  案號 110年度易緝字第19、20號 110年度易緝字第19、20號 110年度易緝字第19、20號  判決確定日期 110/10/06 110/10/06 110/10/06 是否為得易科罰金之案件  是 是 是 備註  臺南地檢110年度執字第6699號     編號7至11前經臺南地院以110年度易緝字第19、20號判決應執行有期徒刑1年6月   

編號  10 11 12 罪名  詐欺取財罪 侵占罪 詐欺取財罪 宣告刑  有期徒刑6月 有期徒刑4月 有期徒刑6月 犯罪日期  108/06/05 108/06/21至 108/08/02 109/03/06 偵查（自訴）機關年度案號  臺南地檢109年度偵緝字第388號等  新竹地檢110年度偵緝字第606號 最後事實審 法院 臺南地院 臺南地院 新竹地院  案號 110年度易緝字第19、20號 110年度易緝字第19、20號 110年度竹簡字第787號  判決日期 110/08/19 110/08/19 110/11/23 確定判決 法院 臺南地院 臺南地院 新竹地院  案號 110年度易緝字第19、20號 110年度易緝字第19、20號 110年度竹簡字第787號  判決確定日期 110/10/06 110/10/06 110/12/21 是否為得易科罰金之案件  是 是 是 備註  臺南地檢110年度執字第6699號  新竹地檢111年度執字第180號   編編號7至11前經臺南地院以110年度易緝字第19、20號判決應執行有期徒刑1年6月